【裁判字號】    92,簡上,193
【裁判日期】    920625
【裁判案由】    竊盜
【裁判全文】
臺灣高雄地方法院刑事判決                        九十二年度簡上字第一九三號
    聲  請  人  臺灣高雄地方法院檢察署檢察官
    上  訴  人  乙○○
    即  被  告
右上訴人因竊盜案件，不服臺灣高雄地方法院刑事簡易庭九十二年度簡字第八三六號
號中華民國九十二年三月二十六日第一審簡易判決（聲請簡易判決處刑案號：臺灣高
雄地方法院檢察署九十二年度偵字三九○三號），提起上訴，本院管轄之第二審合議
庭判決如左：
      主  文
原判決撤銷。
乙○○竊盜，處拘役伍拾玖日，如易科罰金，以參佰元折算壹日。鑰匙壹支沒收。
      事  實
一、乙○○於民國九十一年十一月二十九日，在高雄市○○區○○路與崇德路口，因
    見甲○○所有、已於不詳時間經不詳姓名、年籍之人於高雄市○○區○○里○○
    ○路二九○號前所竊取、牌照號碼為ＨＩＺ－八四八號之機車（車身為藍色，以
    下簡稱系爭機車）置於路旁，未上鎖且無人看管，有機可乘，且其所有牌照號碼
    為ＡＥＧ－○四七號之機車（車身為紅色）已不慎摔壞，竟意圖為自己不法之所
    有，以其所有之鑰匙啟動系爭機車之電源開關而竊取該車，得手後並將該車藏匿
    於高雄市左營區○○○路一九九五號地下室（即前峰社區地下室），隨即再將系
    爭機車之車牌、油箱、車殼予以卸下棄置於該地下室之角落，並將其所有已損壞
    之上揭機車之車牌、油箱、車殼拆下後重新組裝在系爭機車上，嗣於九十一年十
    二月五日，系爭機車之車主甲○○發現機車已失竊而報警處理，警方則於九十二
    年二月十四日一時三十分許，循線查獲乙○○將已經重新組裝之系爭機車停放於
    高雄縣橋頭鄉○○村○○路一四六號前，再會同乙○○至前揭地下室起出系爭機
    車原車牌、油箱、車殼等物，並扣得乙○○所有之鑰匙一支。
二、案經高雄市政府警察局移請臺灣高雄地方法院檢察署檢察官偵查而聲請簡易判決
    處理。
    理  由
一、右揭事實，業據上訴人即被告乙○○於警訊中及本院調查中均坦白承認，並核與
    被害人甲○○指述之機車失竊情節相符，此外復有扣押物品目錄表、贓物認領保
    管收據各一紙及照片二張存卷可參，並有上訴人用以犯竊盜犯行之鑰匙一支扣案
    可證。足認上訴人上開自白確與事實相符，洵堪採為論罪科刑之依據。本案事證
    明確，上訴人犯行，堪以認定。
二、核上訴人所為係犯刑法第三百二十條第一項竊盜罪。原審以上訴人所犯罪行事證
    明確，據以論罪科刑，並諭知扣案之鑰匙一支沒收之，固非無見；惟原判決未審
    究系爭機車應係先於不詳時間經不詳姓名、年籍之人在高雄市○○區○○里○○
    ○路二九○號前所竊取，嗣因上訴人於高雄市○○區○○路與崇德路口見該車置
    於路邊，有機可乘，始以自備之鑰匙竊取該車，即高雄市○○區○○里○○○路
    二九○號雖係系爭機車第一次失竊之處，卻非上訴人行竊該車之地點；再上訴人
    竊車之時間應係於九十一年十一月二十九日，已如上述，至九十一年十二月五日
    則係系爭機車車主發覺該車失竊之時間；是原判決逕認上訴人係於九十一年十二
    月五日在高雄市左營區○○○路二九○號前竊取系爭機車之犯罪事實，即有違誤
    。上訴人上訴意旨雖未指摘及此，僅請求本院從輕量刑，然原判決既有如上不當
    之處，仍應由本院予以撤銷改判。爰審酌上訴人於犯後始終坦承犯行，其所竊得
    之系爭機車（包括車殼、油箱、牌照）亦經被害人甲○○領回，損害已經降低，
    被害人甲○○並已於警訊中表示不願就該竊案提出告訴，及上訴人前於九十一年
    間雖因過失致死案件，經臺灣臺南地方法院以九十一年度交訴字第四十五號刑事
    判決判處有期徒刑一年，緩刑四年並確定在案，然上訴人就該案件係一過失犯，
    足認其品行尚屬良好，且無其他不良前科（參臺灣高等法院上訴人全國前案紀錄
    表及上訴人刑案查註資料紀錄表），暨其係樹德科技大學在學學生，有學生證影
    本在卷可稽，其因失慮欠周、一時貪圖小利致犯刑章等一切情狀，量處如主文所
    示之刑，並諭知易科罰金之折算標準。又扣案之鑰匙一支，為上訴人所有且係供
    上訴人犯本件竊盜犯行所用之物，業據上訴人陳明在卷，是自應依刑法第三十八
    條第一項第二款宣告沒收。
據上論斷，依刑事訴訟法第四百五十五條之一第一項、第三項、第三百六十九條第一
項前段、第三百六十四條、第二百九十九條第一項前段，刑法第三百二十條第一項、
第四十一條第一項前段、第三十八條第一項第二款，罰金罰鍰提高標準條例第一條前
段、第二條，判決如主文。
本案經檢察官劉昀到庭執行職務。
中    華    民    國     九十二     年       六       月     二十五     日
                              臺灣高雄地方法院刑事第二庭
                                  審判長法官    莊崑山
                                        法官    柯彩燕
                                        法官    林靜梅
右正本證明與原本無異。
不得上訴。
                                      書記官    洪生輝
中    華    民    國      九十二      年      六      月      二十六    日
【附錄本判決論罪科刑法條】：
刑法第三百二十條第一項
意圖為自己或第三人不法之所有，而竊取他人之動產者，為竊盜罪，處五年以下有期
徒刑、拘役或五百元以下罰金。


司法院資訊處製作；財團法人民間司法改革基金會備份。
